ALEXIS ROSALES

DESARROLLADOR DE SOFTWARE

3583-439544

🎗 Río Cuarto, Córdoba, Argentina



PERFIL PROFESIONAL

Desarrollador Backend con experiencia en el diseño y desarrollo de API REST, arquitectura de bases de datos relacionales y comunicación en tiempo real mediante WebSockets. Me especializo en crear sistemas escalables y seguros, usando microservicios, automatización y bases de datos. Soy autodidacta, resolutivo y me adapto bien a equipos dinámicos. Apasionado por la tecnología y el desarrollo constante.

EXPERIENCIA

DESARROLLADOR BACK-END

SEPIEMBRE 2023 - Actualidad

- Diseño e implementación de API RESTful con Flask y PostgreSQL.
- Automatización de procesos con Celery y tareas programadas.
- Integración de sockets para comunicación en tiempo real.
- Optimización de consultas SQL y monitoreo del rendimiento.
- Desarrollo de microservicios desacoplados para distintos módulos del sistema, integrando bases de datos independientes y autenticación JWT.

TÉCNICO EN COMPUTACIÓN

FEBRERO 2018 - JULIO 2024

Trabajo independiente brindando servicios de armado, mantenimiento y reparación de computadoras y laptops, instalación de software y diagnóstico de hardware.

FORMACIÓN

CERTIFICACIÓN EN DJANGO

JULIO 2023 - OPENBOOTCAMP

CERTIFICACIÓN EN PYTHON

JUNIO 2023 - OPENBOOTCAMP

CERTIFICACIÓN ARGENTINA PROGRAMA

OCTUBRE 2021 - JUNIO 2022 - PLAN ARGENTINA PROGRAMA

TÉCNICO SUPERIOR EN DESARROLLO DE SOFTWARE

MARZO 2021 - NOVIEMBRE 2023 - INSTITUTO TECNOLÓGICO DE RÍO CUARTO (ITEC)

COMUNICACIÓN

FEBRERO 2014 - DICIEMBRE 2019 - ESPECIALIDAD COMUNICACIÓN - INSTITUTO SECUNDARIO JUAN PASCUAL PRINGLES

TÉCNICO EN ARMADO, MANTENIMIENTO Y DIAGNÓSTICO DE PC

FINALIZADO EN 2017 - CIECLO

HABILIDADES

LENGUAJES Y TECNOLOGÍAS Python, HTML5, CSS3, JavaScript, Bash, PostgreSQL, MySQL,

FRAMEWORKS Y LIBRERÍAS Django, Flask, FastAPI, SQLAlchemy, Sequelize, Express,

Celery, Selenium, Websocket, SocketIO.

OTRAS HERRAMIENTAS Visual Studio Code, Adobe XD, DBeaver, Git, Docker